最　高　行　政　法　院　裁　定　　　　　　　　　九十一年度裁字第一三七六號
　　抗　告　人　甲○○
右抗告人因與相對人經濟部間考績事件，對於中華民國九十年七月三十一日臺北高等
行政法院八十九年度訴字第二○二八號裁定提起抗告，本院裁定如左︰
　　主  文
抗告駁回。
抗告訴訟費用由抗告人負擔。
　　理  由
一、按抗告法院認抗告為不合法或無理由者，應為駁回抗告之裁定，行政訴訟法第二
    百七十二條準用民事訴訟法第四百九十二條第一項定有明文。
二、本件抗告意旨略謂：公務人員保障法並無明確規定不服再申訴決定，不得提起行
    政訴訟，且公務人員基於已確定之考績結果，依據法令為財產上之請求而遭拒絕
    者，影響人民之財產權，尚非不得提起行政訴訟；相對人於八十八年底記抗告人
    一次大過，考績列為丙等，依法應享受之權利受損，臺灣省物資局所發命令顯然
    違背法令或踰越其監督範圍，將九職等之主任職降調為八至九職等之秘書，致權
    利受損，擅自發令停止未就職秘書職務或偽造變造停職事由，其權利受損等語。
三、原審裁定以：抗告人原係相對人所屬第二辦公室秘書，因未能配合前臺灣省物資
    局（八十六年四月三十日更名為臺灣省政府物資處）東區業務處裁撤計畫，且抗
    拒業務移交等事由，分別向臺灣臺北地方法院檢察署提起告訴及向臺灣臺北地方
    法院提起自訴，控告機關首長、承辦單位主管等十一人，計十九人次，惟均經法
    院判決無罪確定，前臺灣省政府物資處（八十八年七月一日併入相對人所設置第
    二辦公室）乃以抗告人「侮辱、誣告、脅迫長官及破壞機關紀律，屢勸不聽，情
    節重大」為由，於八十七年六月十七日以八七物人字第○八七九七號令分別核布
    「一次記二大過」及「一次記二大過並停職」，抗告人不服上開懲處令，提起復
    審、再復審，案經公務人員保障暨培訓委員會以抗告人向司法機關控告同仁之惡
    行是否已達重大非予免職無法匡正之地步，非無再行斟酌之處，於八十八年九月
    二十八日以八八公審決字第○一四三號再復審決定書決定：「復審決定及原處分
    撤銷，由原處分機關另為適當之處分。」嗣經相對人依上開決定書所示，除通知
    抗告人復職並註銷相關懲處令、停職令、考績免職通知書之核定及審定外，另以
    原告「濫告違反紀律，誣陷污辱同事名譽，事實確鑿」為由，於八十八年十二月
    二十九日以經（八八）人字第八八三五七二九五號令核布抗告人記一大過，抗告
    人仍不服提起申訴、再申訴，案經公務人員保障暨培訓委員會於八十九年七月十
    八日以八九公申決字第○一○六號再申訴決定書決定：「再申訴駁回」，抗告人
    仍不服，遂提起行政訴訟。查本件抗告人係因濫告違反紀律，誣陷污辱同事名譽
    ，而遭記大過一次之處分，惟並未改變抗告人之公務員身分關係，自不得提起行
    政訴訟為由，而裁定駁回抗告人在原審之訴。經查，公務人員在公務人員法律關
    係中，所享有之權利，固應受法律之保障，不受侵害；惟其若受記大過處分者，
    並未改變其公務人員之身分關係，不直接影響其受憲法保障服公職之權利，仍不
    許其以行政訴訟救濟。抗告人對於業經原審裁定已詳予論述不採之事由再予爭執
    ，核屬法律上見解之歧異，要難謂為原審裁定有違背法令之情形。本件抗告論旨
    ，仍執前詞，指摘原審裁定違誤，求予廢棄，難認有理由，應予駁回。
四、依行政訴訟法第二百七十二條、第一百零四條、民事訴訟法第四百九十二條第一
    項、第九十五條、第七十八條，裁定如主文。
中　　華　　民　　國　　九十一　　　年　　　十一　　　月　　二十八　　　日
                    最 高 行 政 法 院  第 三 庭
                                審 判 長 法  官　　　葉　振　權
                                         法  官      鄭  淑  貞
                                         法  官　　　吳　錦　龍
                                         法  官　　　劉　鑫　楨
                                         法  官　　　吳　明　鴻
右  正  本  證  明  與  原  本  無  異
　　　　　　　　　　　　　　　　　　　　 法院書記官　陳  盛  信
中　　華　　民　　國　　九十一　　　年　　　十一　　　月　　二十八　　　日
